【裁判字號】    98,訴,261
【裁判日期】    980206
【裁判案由】    毒品危害防制條例
【裁判全文】
臺灣板橋地方法院刑事判決               98年度訴字第261號
公  訴  人  臺灣板橋地方法院檢察署檢察官
被      告  甲○○
                    （現於臺灣臺北監獄臺北分監執行）
上列被告因違反毒品危害防制條例案件，經檢察官提起公訴（97
年度毒偵字第8825號），被告於準備程序中對被訴之事實為有罪
陳述，本院合議庭裁定由受命法官獨任行簡式審判程序，並判決
如下：
    主  文
甲○○施用第一級毒品，累犯，處有期徒刑拾月。又施用第二級
毒品，累犯，處有期徒刑陸月，扣案第二級毒品甲基安非他命驗
餘淨重零點零玖參捌公克沒收銷燬之，包裝上開甲基安非他命之
塑膠袋壹只沒收。應執行有期徒刑壹年貳月，扣案第二級毒品甲
基安非他命驗餘淨重零點零玖參捌公克沒收銷燬之，包裝上開甲
基安非他命之塑膠袋壹只沒收。
    事  實
一、甲○○前於民國九十四年間因施用第二級毒品案件，經本院
    以九十四年度毒聲字第一六三八號裁定送觀察、勒戒後，認
    無繼續施用毒品之傾向，於九十四年九月三十日執行完畢釋
    放，並經臺灣板橋地方法院檢察署檢察官於同日以九十四年
    度毒偵字第四七五六號不起訴處分確定。又因施用第二級毒
    品、詐欺等案件，經臺灣士林地方法院分別以九十五年度士
    簡字第八七二號、九十五年簡字第四二五號判處有期徒刑四
    月、四月，如易科罰金均以銀元三百元折算一日確定，嗣經
    同法院以九十六年度聲字第一八二號裁定應執行有期徒刑七
    月，如易科罰金以銀元三百元折算一日，於九十六年四月九
    日易科罰金執行完畢。詎甲○○未知悔悟，明知海洛因、甲
    基安非他命分別係毒品危害防制條例所規定之第一級、第二
    級毒品，不得非法持有、施用，竟於上開觀察、勒戒執行完
    畢釋放後五年內，基於施用第一級毒品海洛因之犯意，於九
    十七年十月二十七日中午某時許（起訴書略載為同日為警採
    尿前二十六小時內某時），在臺北縣新莊市○○路五五五號
    十四樓租屋處（起訴書誤載不詳地點），以將毒品海洛因摻
    入香菸內並點燃香菸吸聞之方式，施用第一級毒品海洛因；
    甲○○另基於施用第二級毒品甲基安非他命之犯意，於九十
    七年十月二十七日中午某時許（起訴書誤載同月二十六日晚
    間某時），在上址租屋處（起訴書誤載甲○○位於臺北市○
    ○街之住處），以將毒品甲基安非他命置於玻璃球內，並點
    火加熱燒烤產生白煙吸聞之方式，施用第二級毒品甲基安非
    他命。嗣於九十七年十月二十七日下午四時許，在上址租屋
    處之地下一樓（起訴書誤載十四樓）為警查獲，並在該租屋
    處十四樓扣得其所施用之第二級毒品甲基安非他命一包（結
    晶體狀；扣案毛重零點三三四公克，淨重零點零九四公克，
    經取樣部分檢驗用罄，驗餘淨重零點零九三八公克），再經
    警採集甲○○之尿液送驗，結果呈毒品海洛因代謝物嗎啡、
    甲基安非他命陽性反應，始悉上情。
二、案經臺北縣政府警察局新莊分局報請臺灣板橋地方法院檢察
    署檢察官偵查起訴。
    理  由
一、訊據被告甲○○對於上揭時地，施用第一級毒品海洛因、第
    二級毒品甲基安非他命等事實，於本院審理中坦承不諱，並
    有供其施用之結晶體一包扣案可資佐證。又被告經警查獲所
    採集尿液經送鑑定，亦呈海洛因代謝物嗎啡、甲基安非他命
    陽性反應，有臺灣檢驗科技股份有限公司九十七年十一月十
    四日（檢體編號Ｄ0000000號）濫用藥物檢驗報告、
    姓名及代碼對表各一紙在卷可稽。又上述扣案之結晶體，經
    送交通部民用航空局航空醫務中心鑑定，確為第二級毒品甲
    基安非他命成分（扣案毛重零點三三四公克，淨重零點零九
    四公克，經取樣部分檢驗用罄，驗餘淨重零點零九三八公克
    ），有該航空醫務中心九十七年十一月十日航藥鑑字第０九
    七五六八０號鑑定書在卷可稽。再被告前有事實欄所載之觀
    察、勒戒執行完畢及不起訴處分紀錄，有臺灣高等法院被告
    前案紀錄表及上開九十四年度毒偵字第四七五六號不起訴處
    分書電腦列印本附卷可憑，足認被告係觀察、勒戒執行完畢
    釋放後五年內再犯施用第一級、第二級毒品罪，應依法追訴
    處罰。本案事證明確，被告犯行洵堪認定，應依法論科。
二、按海洛因、甲基安非他命係毒品危害防制條例第二條第二項
    第一款、第二款所明定之第一級、第二級毒品，不得非法持
    有、施用。核被告所為，係犯毒品危害防制條例第十條第一
    項之施用第一級毒品海洛因罪，及同條第二項之施用第二級
    毒品甲基安非他命罪。其施用第一級毒品海洛因前持有海洛
    因，施用第二級毒品甲基安非他命前後持有甲基安非他命之
    低度行為，應分別為施用海洛因、甲基安非他命之高度行為
    所吸收，均不另論罪。被告所犯上開施用第一級毒品、施用
    第二級毒品罪，因被告施用上開毒品之時間、方式不同，顯
    見其犯意各別，行為互殊，應予分論併罰。查被告有事實欄
    所載之有期徒刑執行完畢紀錄，有前開臺灣高等法院被告前
    案紀錄表可按，其於刑之執行完畢後五年內，故意再犯本件
    有期徒刑以上之刑之二罪，均為累犯，應依刑法第四十七條
    第一項之規定加重其刑。爰審酌被告犯罪之動機、目的、手
    段，施用毒品戕害一己之身心健康，所生之危害，及其智識
    程度，暨犯後坦承犯行之態度等一切情狀，分別量處如主文
    所示之刑，並定其應執行之刑，以資儆懲。
三、扣案之甲基安非他命（驗餘淨重零點零九三八公克），係本
    案查獲之第二級毒品，已如前述，應依毒品危害防制條例第
    十八條第一項前段之規定，宣告沒收銷燬之；至取樣之甲基
    安非他命部分，因檢驗用罄而滅失，爰不另為沒收銷燬之諭
    知。又扣案之包裝上開甲基安非他命之塑膠袋一只，為被告
    所有，供其施用甲基安分他命犯罪時用以持有甲基安非他命
    之物，爰依刑法第三十八條第一項第二款之規定併予宣告沒
    收。
據上論斷，應依刑事訴訟法第二百七十三條之一第一項、第二百
九十九條第一項前段，毒品危害防制條例第十條第一項、第二項
、第十八條第一項前段，刑法第十一條前段、第四十七條第一項
、第五十一條第五款、第三十八條第一項第二款，判決如主文。
本案經檢察官李巧菱到庭執行職務。
中    華    民    國    98    年    2     月    6     日
                  刑事第十二庭  法  官  楊 志 雄
以上正本證明與原本無異。
如不服本判決，應於判決送達後10日內敘明上訴理由，向本院提
出上訴狀 (應附繕本) ，上訴於臺灣高等法院。其未敘述上訴理
由者，應於上訴期間屆滿後20日內向本院補提理由書「切勿逕送
上級法院」。
                                書記官  陳 春 銘
中    華    民    國    98    年    2     月    6     日
附錄本案論罪科刑法條全文：
毒品危害防制條例第十條
施用第一級毒品者，處六月以上五年以下有期徒刑。
施用第二級毒品者，處三年以下有期徒刑。


司法院資訊處製作；財團法人民間司法改革基金會備份。
